【裁判字號】    92,易,135
【裁判日期】    920602
【裁判案由】    竊盜等
【裁判全文】
臺灣嘉義地方法院刑事判決                          九十二年度易字第一三五號
    公  訴  人  臺灣嘉義地方法院檢察署檢察官
    被      告  丙 ○ ○
                乙○○○
右列被告因傷害等案件，經檢察官提起公訴（九十一年度偵字第三九四四號），本院
判決如左：
    主  文
丙○○、乙○○○共同傷害人之身體，丙○○處有期徒刑月，乙○○○處有期徒刑
貳月，如易科罰金，均以佰元折算壹日。
被訴竊盜部分均無罪。
    事  實
一、丙○○、乙○○○為夫妻，平日與其堂嫂甲○○不睦，於民國九十一年五月十七
    日上午八時三十分許，雙方又在嘉義縣梅山鄉龍眼村金鳳寮五號旁因細故發生爭
    執，丙○○、乙○○○竟基於普通傷害之犯意聯絡，先後徒手接續毆打甲○○，
    致甲○○受有頭部外傷併右前額血腫、右胸挫傷及上背擦傷之傷害。
二、案經甲○○訴由嘉義縣警察局竹崎分局報告臺灣嘉義地方法院檢察署檢察官偵查
    起訴。
    理  由
壹、有罪部分
一、訊據被告丙○○、乙○○○固坦認於右揭時地發生爭執時曾將告訴人甲○○撥開
    ，然矢口否認有何傷害犯行，均辯稱：不知告訴人的傷如何發生云云。
二、惟查：右揭犯罪事實，業據告訴人於警訊、檢察官偵查中及本院審理中指訴甚詳
    ，核與證人簡瑞材（公訴意旨誤為「簡德材」）即告訴人之子於警訊、檢察官偵
    查中證述於右揭時地目擊被告等與告訴人爭執、被告丙○○並出言向證人挑釁之
    情節大致相符（警卷第十頁反面，偵查卷第九頁、第五五頁反面），並有告訴人
    提出之診斷證明書一紙載明案發當日所受傷害在卷可稽（警卷第十三頁），況被
    告等亦坦認當時確曾發生言語及肢體衝突，足見告訴人所受之傷害係被告等合力
    所為，所辯無非事後卸責之詞，事證明確，被告等傷害犯行均堪認定。
三、核被告等所為，均係犯刑法第二百七十七條第一項之普通傷害罪。被告等就傷害
    告訴人之犯行，有犯意聯絡及行為分擔，皆為共同正犯。查被告丙○○曾因竊盜
    案件，經最高法院以七十六年度臺上字第二五六號判決處有期徒刑十月確定，於
    七十七年九月十五日執行完畢，被告乙○○○則無犯罪前科，有臺灣高等法院被
    告全國前案紀錄表在卷可按，爰審酌被告丙○○素行欠佳，被告乙○○○素行良
    好，所犯已造成告訴人身心之痛苦，犯後均未能坦認犯行，猶飾詞辯解，至今未
    賠償損害，難認有具體悔過之態度及其他一切情狀，分別量處如主文所示之刑，
    並諭知易科罰金之折算標準，以資儆懲。
貳、無罪部分
一、公訴意旨另以：被告等共同基於意圖為自己不法所有之概括犯意聯絡，於九十一
    年五月十二日上午八時許，在嘉義縣梅山鄉龍眼村金鳳寮五號旁，竊取告訴人所
    有種植於嘉義縣梅山鄉○○○段第四一一地號內之桃樹苗九株，得手後離去；繼
    於九十一年五月十七日上午八時三十分許，復共同竊取告訴人所有種植於同一地
    號內之桃樹苗二株，告訴人見狀乃予以制止，因認被告等涉有刑法第三百二十條
    第一項之共同連續竊盜罪嫌。
二、本件公訴人認被告等涉有前開竊盜犯行，係以告訴人之指訴、證人簡瑞材之證述
    及被害報告單、贓物領據、土地所有權狀、土地登記謄本、勘驗筆錄、測量成果
    圖、現場勘查照片為其所憑之論據。訊據被告等堅決否認有何竊盜犯行，均辯稱
    ：九十一年五月十二日是母親節，沒有出門，九十一年五月十七日我們要去路旁
    種山桃花，山桃花與告訴人聲稱被偷的食用桃品種不同等語。
三、按犯罪事實應依證據認定之，無證據不得推定其犯罪事實；又不能證明被告犯罪
    者，應諭知無罪之判決，刑事訴訟法第一百五十四條、第三百零一條第一項分別
    定有明文。經查：
（一）告訴人於警訊稱於九十一年五月十二日發現被告乙○○○站在路旁，被告丙○○下手偷採九株桃樹苗（警卷第七頁反面至第八頁正面），至檢察官偵查中改
      稱看見被告乙○○○竊取桃樹苗九株（偵查卷第八頁反面第七至八行），又改
      稱拿走桃樹苗七株（偵查卷第十五頁反面），於本院原稱被竊七株，隨又改稱
      九株（本院卷第十四頁），前後所供不同，其指訴顯有瑕疵，自不能因證人簡
      瑞材於偵查中證稱其母發現桃樹苗七株失竊云云（偵查卷第九頁反面），即認
      為可採。
（二）告訴人於警訊稱於九十一年五月十七日發現被告乙○○○下手偷採剩餘之二株
      桃樹苗，被告丙○○在旁把風（警卷第八頁正面），至檢察官偵查中改稱被告
      丙○○用手竊取桃樹苗九株，被告乙○○○也有在場（偵查卷第八頁反面第二
至三行），又改稱拿走桃樹苗五株，被告丙○○將桃樹苗二株丟在路邊，其他
      三株拿回住處後面菜園旁（偵查卷第十五頁反面、第十六頁正面），於本院復
      改稱被竊七株，其中兩株被丟在地上，另外五株被拿走，種在被告等之苗圃裡
      （本院卷第十七頁），前後所供不同，其指訴亦見瑕疵，且證人簡瑞材係聽見
      告訴人與被告等爭執，始出外查看（警卷第十頁反面），並未目擊被告等有何
      下手行竊之事實，自不能僅因該證人於偵查中證稱被告等竊取兩株云云（偵查
      卷第九頁反面），而推論被告等竊盜。
（三）告訴人稱其所有桃樹苗二度遭被告等竊取，惟依其指述之行竊地點照片及被告
      等種植桃樹苗之苗圃照片觀之，均不能證明告訴人有何被竊取樹苗並改種於被
      告等之苗圃之情事，而遺留於路面之二株樹苗，復不能證明屬誰所有（警卷第
      十七至十八、二十至二一頁），於檢察官偵查中及本院審理中前往現場勘驗，
      亦均不能查得被告等有何竊取桃樹苗種於道路旁之事實，況告訴人於本院勘驗
      期日明白表示不知被告等將桃樹種在何處，產業道路沿線並無告訴人之桃樹，
      至於被告等之苗圃內，告訴人也無法指認有何其所有之桃樹，該苗圃其中一株
      桃樹綻開之桃花顏色，告訴人更陳稱與其種植之桃花顏色不同（偵查卷第二七
      至四一頁、本院卷第三二頁）。換言之，告訴人究竟有無桃樹苗被竊，即屬不
      明。
四、依上所述，告訴人甲○○之指訴、證人簡瑞材之證述，互核後無法一致，不能證
    明被告等確曾竊盜，公訴意旨所舉之其餘證據亦不能證明告訴人究竟有無桃樹苗
    被竊，則被告等是否確有公訴意旨所指之犯罪事實，即屬不能證明，上開證據尚
    屬不足，被告等所辯應值採信。公訴人所舉之證據既不足以證明被告等犯罪，此
    外本院復查無其他證據證明被告等確有公訴人所指之犯行，不能證明犯罪，自應
    諭知無罪之判決。
據上論斷，應依刑事訴訟法第二百九十九條第一項前段、第三百零一條第一項，刑法
第二十八條、第二百七十七條第一項、第四十一條第一項前段，罰金罰鍰提高標準條
例第一條前段、第二條，判決如主文。
本案經檢察官黃正雄到庭執行職務。
中      華      民      國    九十二    年      六      月      二      日
                                      臺灣嘉義地方法院刑事第二庭
                                          法  官  廖  政  勝
右正本證明與原本無異。
如不服本判決，應於判決送達後十日內向本院提出上訴狀( 應附繕本 )。告訴人或被
害人如對於本判決不服者，應具備理由請求檢察官上訴，其上訴期間之計算係以檢察
官收受判決正本之日期為準。
中      華      民      國    九十二    年      六      月      二      日
                                          書記官  陳  湘  蓉
附錄本案論罪科刑法條全文：
刑法第二百七十七條第一項
傷害人之身體或健康者，處三年以下有期徒刑、拘役或一千元以下罰金。


司法院資訊處製作；財團法人民間司法改革基金會備份。
